【裁判字號】    98,易,401
【裁判日期】    980331
【裁判案由】    毒品危害防制條例
【裁判全文】
臺灣臺北地方法院刑事判決               98年度易字第401號
公  訴  人  臺灣臺北地方法院檢察署檢察官
被      告  甲○○
上列被告因違反毒品危害防制條例案件，經檢察官提起公訴（98
年度毒偵字第36號），本院判決如下：
    主  文
甲○○施用第二級毒品，累犯，處有期徒刑拾月。
    事  實
一、甲○○前於民國92年間因施用毒品案件，經本院以92年度毒
    聲字第2018號裁定送觀察、勒戒後，認無繼續施用毒品之傾
    向，於92年12月21日執行完畢釋放，由臺灣臺北地方法院檢
    察署檢察官於92年12月12日，以92年度毒偵字第2271號為不
    起訴處分確定；又因施用毒品案件，經本院分別於94年5月3
    0日、94年12月12日，以94年度簡字第768號、94年度簡字第
    2701 號判決各處有期徒刑6月確定，應執行有期徒刑10月，
    於 95年5月21日縮刑期滿執行完畢；復因施用毒品案件，再
    經本院分別於96年5月7日、96年7月23日，以96年度訴字第5
    2 號、96年度訴字第867號判決各處有期徒刑10月、1年，減
    刑為有期徒刑5月、6月，應執行有期徒刑10月，於97年4月4
    日縮刑期滿執行完畢。詎仍不知戒慎，竟基於施用第二級毒
    品甲基安非他命之犯意，於97年10月30日為警採尿時起回溯
    96小時內某日時（不包括經警查獲至採尿期間），在不詳處
    所，以不詳方式施用第二級毒品甲基安非他命 1次。嗣於97
    年10月30日下午7時許，在其前位於臺北市○○區○○路187
    巷1弄24號3樓住處內，為警持本院核發之搜索票查獲，經採
    集其尿液送驗呈甲基安非他命陽性反應，始悉上情。
二、案經臺北市政府警察局松山分局報請臺灣臺北地方法院檢察
    署檢察官偵查起訴。
    理  由
甲、程序部分：
    按被告以外之人於審判外之言詞或書面陳述，除法律有規定
    者外，不得作為證據。又被告以外之人於審判外之陳述，雖
    不符合同法第159條之1至第159條之4之規定，但經當事人於
    審判程序同意作為證據，法院審酌該言詞陳述或書面陳述作
    成時之情況，認為適當者，亦得為證據；當事人、代理人或
    辯護人於法院調查證據時，知有第159條第1項不得為證據之
    情形，而未於言詞辯論終結前聲明異議者，視為有前項之同
    意。刑事訴訟法第159條第1項及第159條之5分別定有明文。
    查本判決下列所引用之各該被告以外之人於審判外之書面陳
    述，雖屬傳聞證據，惟當事人於本院審理中均表示同意作為
    證據方法而不予爭執，且迄至言詞辯論終結前亦未再聲明異
    議，本院審酌上開證據資料製作時之情況，尚無違法不當及
    證明力明顯過低之瑕疵，亦認為以之作為證據應屬適當，揆
    諸前開規定，爰逕依刑事訴訟法第159條之5規定，認前揭證
    據資料均有證據能力，先予敘明。
乙、實體部分：
一、訊據被告甲○○固坦承本件經警採集之尿液檢體，係其親自
    封存，尿液檢體委驗單之簽名為其親簽，亦不爭執其尿液經
    送驗後呈甲基安非他命陽性反應之事實，惟矢口否認犯罪，
    辯稱：伊從未施用安非他命云云。惟查：
  (一)被告上開坦承之事實，有台灣尖端先進生技醫藥股份有限公
    司97年11月20日濫用藥物檢驗報告、臺北市政府警察句偵辦
    毒品案件尿液檢體委驗單各1紙在卷可稽（見98年度毒偵字
    第36號偵查卷第23、25頁），堪信為真實。
  (二)查甲基安非他命經施用進入人體後，經人體代謝作用，約70
    %於24小時內自尿中排出，約90%於96小時內自尿中排出，最
    長可能不會超過4日，此有行政院衛生署藥物食品檢驗局 81
    年9月8日81藥檢壹字第 8114885號函、81年2月8日81藥檢壹
    字第001156號函可參（起訴意旨誤植為警採尿時起回溯26小
    時內，應予更正）。至施用甲基安非他命之代謝最先是去N-
    甲基（ N-demethylation）形成安非他命，而施用甲基安非
    他命後，在正常尿液PH值情況下，24小時內，有 43%服用劑
    量以甲基安非他命原態排出；又施用安非他命後，其尿液不
    致檢出甲基安非他命陽性反應，而施用甲基安非他命後，其
    尿液可檢出甲基安非他命和其代謝物安非他命成分，此亦有
    行政院衛生署管制藥品管理局93年11月2日管檢字第0930010
    499號函可按（臺灣高等法院 98年度毒抗字第92號裁定要旨
    參照）。而「尿液毒品檢驗若使用氣相層析質譜儀分析法確
    認，則可完全排除偽陽性之干擾，為目前最具公信力的檢驗
    方法」，此經行政院衛生署藥物食品檢驗局81年2月8日（81
    ）藥檢一字第001156號函所揭示，是依此檢驗方式所檢出之
    結果，可排除偽陽性之干擾，而得到正確之鑑驗結果，此向
    為實務上所普遍採用之作法。本件上揭濫用藥物檢驗報告，
    係先以酵素免疫分析法（ EIA）為初步檢驗，復以氣相層析
    質譜儀分析法（ GC/MS）再確認檢驗，被告於97年10月30日
    所採之尿液既呈甲基安非他命陽性反應，參諸上揭說明，應
    可得被告確曾於為警採尿時回溯96小時內施用第二級毒品甲
    基安非他命之確信，洵堪認定（臺灣高等法院98年度毒抗字
    第111 號裁定要旨參照）。被告於警詢及本院審理時，辯稱
    其從未施用第二級毒品安非他命云云，顯係空言置辯，乃臨
    訟卸責之詞，不足採信。
  (三)綜上，被告前開所辯，無非推諉卸責之詞，顯無可採，本件
    事證明確，被告犯行堪以認定，應依法論科。
二、按甲基安非他命係屬毒品危害防制條例第 2條第2項第2款所
    規定之第二級毒品。是核被告所為，係犯毒品危害防制條例
    第 10條第2項施用第二級毒品罪。被告施用毒品前持有第二
    級毒品甲基安非他命之低度行為，應為施用毒品之高度行為
    所吸收，不另論罪。又被告有上揭事實欄所載之科刑及執行
    前案紀錄，有臺灣高等法院被告前案紀錄表在卷可憑，被告
    受有期徒刑執行完畢後，5 年以內再故意犯本案有期徒刑以
    上之罪，為累犯，應依刑法第 47條第1項之規定，加重其刑
    。爰審酌被告素行，其多次非法施用足以導致精神障礙及生
    命危險之成癮性化學合成藥物，自制力甚低，所為對個人身
    心戕害程度，及其生活狀況、品行、智識程度、犯罪之動機
    、目的、手段、所生危害，犯後仍不知悔悟，猶飾詞否認犯
    行，態度不佳等一切情狀，量處如主文所示之刑，以資懲儆
    。至被告施用第二級毒品甲基安非他命之工具未經扣案，且
    無證據證明現尚存在，本院不併予宣告沒收，附此敘明。
據上論斷，應依刑事訴訟法第299條第1項前段，毒品危害防制條
例第10條第2項，刑法第11條前段、第47條第1項，判決如主文。
本案經檢察官江貞諭到庭執行職務
中    華    民    國    98    年    3     月    31    日
                  刑事第八庭    法  官  詹慶堂
上正本證明與原本無異。
如不服本判決應於收受送達後10日內向本院提出上訴書狀，並應
敘述具體理由；其未敘述上訴理由者，應於上訴期間屆滿後20日
內向本院補提理由書（均須按他造當事人之人數附繕本）「切勿
逕送上級法院」。
                                書記官  蔡易霖
中    華    民    國    98    年    3     月    31    日
毒品危害防制條例第10條
施用第一級毒品者，處 6 月以上 5 年以下有期徒刑。
施用第二級毒品者，處 3 年以下有期徒刑。


司法院資訊處製作；財團法人民間司法改革基金會備份。
